臺灣高等法院花蓮分院刑事裁定　　　　　　96年度抗字第11號
抗　告　人　臺灣臺東地方法院檢察署檢察官
受　刑　人　甲○○
上列抗告人就受刑人偽造有價證券等案件（本院94年度上訴字第
225 號），聲請撤銷緩刑之宣告（聲請案號：臺灣臺東地方法院
檢察署96年度執聲字第45號），不服臺灣臺東地方法院中華民國
96年2月8日96年度撤緩字第 6號裁定，提起抗告，本院裁定如下
：
    主  文
抗告駁回。
    理  由
一、本件抗告意旨略以：刑法第75條之1第1項第1 款如係採用裁
    量撤銷主義，除衡量受刑人是否有悔悟之心外，仍須考量該
    緩刑之宣告是否符合社會之公平、正義。經查：受刑人甲○
    ○自民國（下同）87年起至93年8 月間止，陸續對受害人等
    為詐欺行為，就被害人黃淑芳 1人受詐欺金額即高達新臺幣
    （下同）百萬元之譜，且深需外界幫助之臺東仁愛之家之捐
    款，亦予以詐欺入袋，供給花用，上揭不法行為有臺灣臺東
    地方法院95年度簡字第74號確定判決足憑。另受刑人於93年
    8 月間及9月間連續意圖影響採購結果，借用他人名義投標
    ，觸犯政府採購法，亦於95年12月18日為臺灣臺東地方法院
    判處有期徒刑4月。是受刑人上開不法犯行均因法官分開審
    理，致使無法對受刑人犯罪刑為惡性全貌予以審入探討，造
    成審理法院對受刑人為不當之緩刑宣告；原審亦未對受刑人
    之犯行予以詳究，僅以受刑人之詐欺行為係為緩刑宣告前之
    犯罪行為，法院亦僅判處拘役，故而受刑人犯罪刑為之惡性
    及對於受害人傷害均不嚴重，逕行裁定駁回撤銷緩刑之宣告
    ，自有未當，爰依刑事訴訟法第403條第1項提起本件抗告等
    語。
二、按「受緩刑之宣告而有下列情形之一，足認原宣告之緩刑難
    收其預期效果，而有執行刑罰之必要者，得撤銷其宣告：一
    、緩刑前因故意犯他罪，而在緩刑期內受得易科罰金之有期
    徒刑、拘役或罰金之宣告確定者」，刑法第75條之1第1項第
    1款定有明文。又該法條立法理由第3項亦規定：「本條採用
    裁量撤銷主義，賦與法院撤銷與否之權限，特於第一項規定
    實質要件為『足認原宣告之緩刑難收其預期效果，而有執行
    刑罰之必要』，供作審認之標準」。經查：
（一）本件受刑人甲○○因犯偽造有價證券等案件，經本院於95
      年5月30日以94年度上訴字第225號判處有期徒刑 2年、緩
      刑3年，於95年6月26日確定在案。復於緩刑前犯詐欺等罪
      ，經臺灣臺東地方法院於95年12月21日以95年度簡字第74
      號分別判處得易科罰金之拘役40日及20日，並於96年 1月
      15日確定。是上開事實該當刑法第75條之1第1項第 1款「
      緩刑前因故意犯他罪，而在緩刑期內受得易科罰金之拘役
      宣告確定者」，合先敘明。
（二）原裁定認：受刑人於前述緩刑期前即90年4月23日及92年5
      月1日至92年6月10日詐欺之犯行，固經原法院於95年12月
      21日以95年度簡字第74號判處被告應執行得易科罰金之拘
      役50日，於96年 1月15日確定，固有上揭刑事簡易判決及
      臺灣高等法院被告前案紀錄表各 1份存卷足憑；惟該犯罪
      詐取之財物尚非重大，且所犯時間亦在前案宣告緩刑之93
      年 1月犯行前，難認有何關連，自難僅因受刑人有在緩刑
      期前犯罪，即遽認受刑人未見悔悟自新，而有上開緩刑之
      宣告難收其預期效果之情形；況檢察官亦未舉出具體事證
      以證明受刑人受上開拘役宣告確定，可認原宣告之緩刑難
      收其預期效果，而有執行刑罰之必要之情形，因而駁回檢
      察官之聲請。經核原裁定理由，及酌之臺灣臺東地方法院
      95年度簡字第74號判決事實及理由欄三所載：「受刑人犯
      後均已與告訴人等達成和解，及坦承犯行等一切情狀」等
      情，與上開規定尚無不合。
（三）而抗告人所舉之「被害人黃淑芳」，事實上在臺灣臺東地
      方法院95年度簡字第74號案件中，僅係證人並非被害人，
      有該案號判決可憑。且受刑人並提出黃淑芳出具之書面，
      載明其與受刑人僅有借貸關係，並無民、刑事糾紛，亦有
      該書面附卷足佐。是抗告意旨所指「受刑人對受害人等為
      詐欺行為，就被害人黃淑芳 1人受詐欺金額即高達百萬元
      之譜」一節，尚屬誤會。另抗告人所提受刑人經臺灣臺東
      地方法院於95年12月18日判處有期徒刑 4月部分，因非確
      定判決，不符刑法第75條之1第1項所列各款事由，爰不予
      審酌。
（四）縱上所述，依抗告人所舉證據，尚不足認受刑人原宣告之
      緩刑難收其預期效果，而有執行刑罰之必要。是檢察官認
      原裁定不當，提起抗告，並無理由，應予駁回。
據上論斷，應依刑事訴訟法第412條，裁定如主文。
中　　華　　民　　國　　96　　年　　3 　　月　　9 　　日
                        審判長法  官  何方興
                              法  官  林鳳珠
                              法  官  林德盛
以上正本證明與原本無異。
本件不得再抗告。
                              書記官  劉妙娘
中　　華　　民　　國　　96　　年　　3 　　月　　9 　　日
